Config:
  hfst:
    Gen: ../../../src/generator-gt-norm.hfst
    Morph: ../../../src/analyser-gt-norm.hfst
#  xerox:
#    Gen: ../../../src/generator-gt-norm.xfst
#    Morph: ../../../src/analyser-gt-norm.xfst
#    App: lookup

Tests:





  Noun - piäggálm: # 1B
    piäggálm+N+Sg+Nom: piäggálm
    piäggálm+N+Sg+Gen: piäggálm
    piäggálm+N+Sg+Acc: piäggálm
    piäggálm+N+Sg+Ill: piägálmân
    piäggálm+N+Sg+Loc: piägálmist
    piäggálm+N+Sg+Com: piägálmáin
    piäggálm+N+Sg+Abe: piäggálmttáá
    piäggálm+N+Ess:    piägálmin
    piäggálm+N+Par:    piägálmid
    piäggálm+N+Pl+Nom: piägálmeh
    piäggálm+N+Pl+Gen: piägálmij
    piäggálm+N+Pl+Acc: piägálmijd
    piäggálm+N+Pl+Ill: piägálmáid
    piäggálm+N+Pl+Loc: piägálmijn
    piäggálm+N+Pl+Com: piägálmijguin
    piäggálm+N+Pl+Abe: piägálmijttáá

